最高法院刑事判決　　　　　　九十四年度台上字第二一四八號
　　上　訴　人　丁○○
　　　　　　　　　　　　號3樓.
　　選任辯護人　何孟育律師
　　上　訴　人　丙○○
　　　　　　　　　　　　在押.
　　　　　　　　乙○○
　　　　　　　　　　　　273.
　　　　　　　　　　　 （另案在台灣台中監獄執行）
　　　　　　　　甲○○
　　　　　　　　　　　　號2樓.
　　　　　　　　　　　　（另案在台灣台中監獄執行中）
上列上訴人等因擄人勒贖等罪案件，不服台灣高等法院台中分院
中華民國九十四年一月二十日第二審判決（九十三年度上訴字第
九二五號，起訴案號：台灣台中地方法院檢察署九十一年度偵字
第二三０七八號），提起上訴，本院判決如下：
    主  文
原判決關於甲○○意圖勒贖而擄人罪刑部分撤銷。
甲○○共同意圖勒贖而擄人，處有期徒刑玖年，禠奪公權伍年。
棒球棒貳支沒收。
原判決關於丙○○未經許可持有手槍部分撤銷，發回台灣高等法
院台中分院。
其他上訴駁回。
    理  由
一撤銷改判部分（即甲○○擄人勒贖部分）：
本件原判決認定上訴人甲○○於民國九十一年十月底某日，在台
中市受陳鴻俊（綽號阿俊，業已死亡），委託代為保管具有殺傷
力之德國制式四五手槍一支（槍枝管制編號：0000000000號，含
彈匣一個，下同）暨點四五制式子彈七顆、巴西制式九二手槍一
支（槍枝管制編號：0000000000號，含彈匣一個，下同）暨制式
九二子彈十七顆及捷克CZ廠75型制式半自動手槍二支（槍枝管制
編號分為：0000000000號、0000000000號，各含彈匣一個）暨制
式九０子彈六顆，即將之藏放在台中市○○路僑園飯店後方空地
某處，即未經許可，在該處寄藏前開槍彈（甲○○該項非法寄藏
槍、彈部分，業經原審判處罪刑，甲○○提起第三審上訴，經本
院駁回其上訴確定在案，詳後述。）。嗣甲○○另行起意，於九
十二年十月間，與丁○○（綽號鋼盔）、乙○○、丙○○謀議持
槍彈綁架王俊朗擄人勒贖，丁○○於九十二年十月二十六日中午
，在台中市○○路、精誠路口，發現王俊朗所駕駛之車號三Ｖ－
二八九九號賓士自用小客車後，即以行動電話通知不知情之杜明
澤（原經台灣台中地方法院檢察署檢察官處分不起訴，經送再議
，由台灣高等法院台中分院檢察署檢察長發回台灣台中地方法院
檢察署檢察官以九十三年度偵續字第四四號偵查中）代為聯絡乙
○○，前往台中市○○路、精誠路口會合，乙○○旋即聯繫丙○
○、甲○○一同前往，嗣於同日下午六、七時許，丁○○與丙○
○、乙○○、甲○○等人在上開處所會合後，竟基於意圖為自己
不法所有及未經許可持有槍彈、擄人勒贖之共同犯意聯絡，推由
乙○○未經許可持有甲○○當日轉交其先前所受託代為保管具有
殺傷力之德國制式四五手槍一支及子彈七顆，而甲○○則未經許
可持有其先前所受託代為保管具有殺傷力之巴西制式九二手槍一
支及子彈十七顆，並與丙○○共同在王俊朗所停放車號三Ｖ－二
八九九號賓士自用小客車處附近盯住埋伏，丁○○則先行離去。
迄九十二年十月二十六日晚間九時三十分許，王俊朗用餐完畢正
前往台中市○○路、精誠路口，欲駕駛其所有之車號三Ｖ－二八
九九號賓士自用小客車時，乙○○及甲○○分別持前述槍、彈與
丙○○一同走向王俊朗，乙○○向王俊朗亮槍後，旋將王俊朗強
推押上王俊朗所有之前開自用小客車，由甲○○坐於右前座，乙
○○則持槍並拉扯王俊朗上衣，將之蓋於其頭部後推壓在右後座
，乙○○遂坐於左後座，有時則趴在王俊朗身上，並由丙○○駕
駛車號三Ｖ－二八九九號賓士自用小客車離去。途中由乙○○復
以撒隆巴斯之膠帶將王俊朗雙眼矇住，乙○○有時並用手肘毆打
王俊朗頭部脅迫王俊朗好好配合，並於行經國道四號高速公路往
清水路段時，由甲○○往窗外連開二槍脅迫王俊朗交付贖款，嗣
即將王俊朗載往台中縣神岡鄉○○村○○路八十號丙○○住處後
方之鐵皮屋（下稱鐵皮屋）藏匿拘禁。其間乙○○即以電話告知
丁○○，其等已擄獲王俊朗，丁○○遂電請不知情之杜明澤駕車
載其趕往前開鐵皮屋，丁○○乃指示丙○○及甲○○重新更換膠
帶，將王俊朗之雙眼矇住，並由丙○○、乙○○及甲○○輪流負
責看守王俊朗；丁○○、丙○○、乙○○、甲○○等人為逼迫王
俊朗交付贖款，竟基於共同傷害之犯意聯絡，脅迫王俊朗不得出
聲，並以棒球棒及拳頭毆打王俊朗之大腿、臀部、肩膀及嘴巴等
處，致王俊朗受有臀部及兩側大腿瘀傷之傷害，逼問王俊朗究能
交出多少贖款，經討價還價後，丁○○等人遂要求王俊朗交出新
台幣（下同）一千五百萬元，王俊朗為求活命，不得已而同意。
嗣於九十二年十月二十七日上午九時許，王俊朗以其行動電話通
知其妻陳珮玟，表示其已被人帶走，趕緊籌備現金一千五百萬元
，不得報警；並先後於同日上午十一、十二時許，以行動電話詢
問陳珮玟籌款情形，並催促陳珮玟儘快籌足一千五百萬元，因陳
珮玟於二十七日下午一、二時許僅籌到現金一千萬元，經陳珮玟
在電話中與乙○○討價還價後，最後由丁○○決定以一千萬元贖
款放人，並要求陳珮玟準備兩個袋子（手提袋），各分裝五百萬
元，且必須駕駛王俊朗表弟王家祥所有之紅色ＢＭＷ廠牌車號Ｒ
七－七七００號自用小客車，並依指示交付贖款陳珮玟遂依乙○
○指示，獨自駕駛車號Ｒ七－七七００號自用小客車，沿國道四
號高速公路往清水方向行駛，至八公里處時，將車停於路旁，並
打開二個車門及後行李箱蓋，約二分鐘後再繼續前進，看到黃色
警告標示後停下一分鐘，再往前至五公里處，下車往前走十步，
再將前述一千萬元贖款往橋下丟後即駕車離去。而上開贖款則由
乙○○通知丁○○，再由丙○○駕車載丁○○前往該處橋下取贖
，並由丁○○分得五百萬元，丙○○分得二百五十萬元，乙○○
及甲○○平分所餘之二百五十萬元；丁○○分得贖款後，遂指示
釋放王俊朗，丙○○及甲○○始將王俊朗押載至大肚山台中榮民
總醫院往都會公園方向之東大路旁產業道路；並於將王俊朗釋放
前，揚言剩下之五百萬元，明日再聯絡交款後，即於九十二年十
月二十七日下午三時許將王俊朗釋放。迨於九十二年十月二十八
日下午，王俊朗向台中市警察局報案並對其受傷害部分提出告訴
，由該警察局成立專案小組，並報告台灣台中地方法院檢察署，
由該署檢察官指揮台中市警察局第一分局刑事組會同刑事警察局
偵四隊三組人員偵辦；而於九十二年十一月七日晚間十時四十九
分許，在台中縣神岡鄉○○村○○路八十號丙○○住處，查獲丙
○○，並依其自白而循線在其住處查獲扣押其所有之棒球棒二支
、行動電話一支（序號：0000000000000 號）；並由檢察官簽發
拘票，於九十二年十一月七日晚間十一時三十分許，在台中市○
區○○路二段九十二號柏尼撞球場拘獲甲○○，並查獲丁○○、
乙○○二人，並分別扣得丁○○所有行動電話一支（NOKIA牌 61
00型）及勒贖剩餘贓款三萬元，乙○○勒贖剩餘贓款三十萬元，
甲○○勒贖剩餘贓款四萬元；復於九十二年十一月八日凌晨零時
五十分許，在不知情之杜明澤所駕駛之車號ＦＸ一八八八九自用
小客車右前座椅背置物袋內，查獲甲○○所持有並攜帶藏匿在該
處之上開德國制式四五手槍一枝、子彈七顆及彈匣一只，及甲○
○持有並攜帶藏匿在該車右後方腳踏板下之巴西制式九二手槍一
枝、子彈十五顆及彈匣一只。警方復偕同丁○○前往取得贖款之
橋下附近查得盛裝各五百萬元之手提袋二只等情，係以上揭事實
，業據被害人王俊朗及其妻陳珮玟於偵審中指證綦詳，上訴人甲
○○及共犯丁○○、丙○○、乙○○亦坦承有於上揭時間、地點
將被害人帶走並拘禁於丙○○住處後方，丁○○、丙○○、乙○
○並承認有徒手或持球棒毆打被害人之事實，渠等並供認有分得
被害人家屬提出錢款等事實，又從丁○○於檢察官偵查中供稱：
「據乙○○告訴我，他們是拿槍控制王俊朗」等語，甲○○於檢
察官偵查中供稱：押王俊朗上車當天，伊有拿一把槍，另一把交
給乙○○，在押王俊朗上車之前，乙○○有亮槍給王俊朗看，在
路上伊有開二槍，用意是要王俊朗還丁○○錢，但王俊朗不太配
合，是要警告他的意思等語，以及丙○○於檢察官偵查中供承，
由伊、乙○○、甲○○三人押走王俊朗，並由乙○○、甲○○各
帶一支槍，他們應該有亮出槍各等語，足認甲○○與丁○○、丙
○○、乙○○等人確有持槍、彈擄走被害人勒贖之事實，復有扣
案之前揭球棒及手提袋及扣案並經內政部警政署刑事警察局鑑驗
具有殺傷力之前揭槍彈及卷附被害人出具之贓物認領保管收據及
被害人及其妻與乙○○等人電話通聯紀錄足資佐證，為其依憑認
定之證據，復就甲○○及共犯林駿文等人於法院審理中所辯：伊
等未持槍，且係為向被害人討債，並非擄人勒贖等語，認與事實
不符，委無足採，亦於理由欄詳予指駁。並以核甲○○所為，係
犯刑法第三百四十七條第一項之擄人勒贖罪、同法第二百七十七
條第一項之傷害罪及未經許可持有制式手槍、子彈罪，其所犯上
開罪與共犯丁○○、丙○○、乙○○間有犯意聯絡及行為分擔，
應論為共同正犯，所犯未經許可持有手槍、未經許可持有子彈罪
，有想像競合犯關係，應從較重之未經許可持有手槍罪處斷，又
所犯未經許可持有手槍、擄人勒贖、傷害三罪，有方法結果之牽
連關係，應從一重之擄人勒贖罪處斷，渠等取贖後而釋放被害人
，合依刑法第三百四十七條第五項後段減輕其刑，因而撤銷第一
審關於甲○○擄人勒贖部分之判決，改判從一重論處其共同意圖
勒贖而擄人罪刑，固非無見。上訴人甲○○仍執原審否認犯擄人
勒贖罪之陳詞指摘原判決違法，固非可採。然查甲○○非法持有
上揭手槍、子彈部分，既經原審另依想像競合犯規定，從一重依
未經許可寄藏手槍罪論處罪刑，而非法寄藏該手槍、子彈原含有
非法持有該手槍、子彈之性質，其「持有」乃「寄藏」之當然結
果，法律上宜僅就寄藏行為為包括的評價，不應另就持有行為予
以論罪。因此甲○○嗣後另行起意，非法持有該手槍、子彈用以
擄人勒贖，亦祇能論其擄人勒贖罪責，不能重複論其非法持有手
槍、子彈之罪責，原審未查及此，以其非法持有手槍、子彈與擄
人勒贖有方法、結果之牽連關係應從一重處斷，即重複論其非法
持有手槍、子彈罪刑，顯有判決適用法則不當之違誤，上訴意旨
雖未指摘及此，然對此項確定事實援用法令之當否，乃屬本院得
依職權調查之事項，據此仍應認上訴為有理由。因原判決此項違
背法令，不影響於事實之確定，應由本院撤銷該部分之罪刑判決
，自為判決。其取贖後釋放被害人，合依刑法第三百四十七條第
五項後段減輕其刑，爰審酌甲○○夥同其他共犯擄人勒贖，犯罪
情節重大暨渠等於取贖後釋放被害人及已於事後返還賠償被害人
一千萬元等犯罪情狀，科以有期徒刑玖年，並宣告褫奪公權伍年
，棒球棒貳支為其與共犯供犯罪所用之物，且屬共犯丙○○所有
，依刑法第三十八條第一項第二款宣告沒收。
二撤銷發回部分（即丙○○未經許可持有捷克制式九０手槍部分
）：
原判決認定上訴人丙○○曾於八十六年間因違反槍砲彈藥刀械管
制條例等案，經原審法院判處有期徒刑二年六月，嗣提起上訴後
於八十六年十二月十日經本院判決上訴駁回確定，再於八十八年
間另犯違反槍砲彈藥刀械管制條例案件，經台灣屏東地方法院判
處有期徒刑一年二月確定，且接續前案執行，甫於九十年二月二
十五日折抵刑期出所假釋開始保護管束，並於九十一年四月一日
假釋期滿執行完畢，又基於未經許可而持有手槍、子彈之犯意，
於九十一年六月間，在台中市區某紅茶店內，向綽號「阿貴」之
不詳姓名、年籍、住址之成年男子同時購買捷克制式九０手槍一
枝（槍枝管制編號：0000000000號，含彈匣一個）、制式九０子
彈十顆而未經許可持有之，嗣其中子彈五顆經試射而剩餘五顆等
情，因而維持第一審依想像競合犯規定，從一重論處丙○○未經
許可持有手槍（累犯）罪刑，固非無見。
惟查依原判決理由欄壹之二引據警員劉宜協於原審法院之證詞以
觀，警員劉宜協等人似係依據前揭擄人勒贖案被害人王俊朗之指
述，懷疑該擄人勒贖案犯罪人中有人持有作案之槍枝、子彈（即
德國制式四五手槍一支、點四五制式子彈七顆、巴西制式九二手
槍一支、制式九二子彈十五顆），然尚不知係何人持有該槍枝、
子彈而前往林宏諭住處（丙○○同住該住處）執行搜索，經丙○
○主動供出伊另持有非擄人勒贖作案用之槍枝、子彈（即捷克制
式九０手槍一支，制式九０子彈十顆）藏在屋外靠近落地窗的花
圃下，因而予以查獲扣押。倘上揭事實經調查審認無訛，則丙○
○供出其持有上揭非擄人勒贖作案用之槍枝、子彈時，警員劉宜
協等人似尚未發覺其該部分犯罪，則其就非法持有該手槍、子彈
之犯行，是否合乎自首規定而應依法減輕其刑，仍有勾稽研求之
餘地。實情如何？原審未予詳查審酌，遽認丙○○並非自首，尚
嫌速斷，並有查證未盡之違誤。丙○○上訴意旨執以指摘，為有
理由，應認原判決關於該部分有撤銷發回更審之原因。
三上訴駁回部分：
(一)關於丁○○、丙○○、乙○○三人（下稱丁○○等三人）擄人
勒贖部分：
按刑事訴訟法第三百七十七條規定，上訴於第三審法院，非以判
決違背法令為理由，不得為之。是提起第三審上訴，應以原判決
違背法令為理由，係屬法定要件。如果上訴理由狀並未依據卷內
訴訟資料，具體指摘原判決不適用何種法則或如何適用不當，或
所指摘原判決違法情事，顯與法律規定得為第三審上訴理由之違
法情形，不相適合時，均應認其上訴為違背法律上之程式，予以
駁回。本件丁○○等三人就擄人勒贖部分提起上訴，上訴人丁○
○上訴意旨略稱：(一)原判決對於伊與乙○○、甲○○究如何於九
十二年十月中旬謀議及計劃持槍綁架王俊朗加以擄人勒贖，並未
詳予說明，且依其三人於偵審中之供述，其三人於九十二年十月
中旬亦未談及持槍擄走王俊朗加以勒贖之計劃，原判決有理由不
備、理由矛盾之違誤。(二)伊於警訊之供述與事實不符，原判決引
用該供述資為認定乙○○、甲○○持槍押走王俊朗，在伊犯意聯
絡範圍內，亦有證據上理由矛盾之違法。(三)伊與乙○○等人剝奪
王俊朗行動自由之犯意，究係解決債務糾紛或確有擄人勒贖意圖
，原判決理由未詳予說明論斷，亦有理由不備之違法等語。上訴
人丙○○上訴意旨略稱：(一)王俊朗於第一、二審法院審理時已提
到有人對他說綽號阿峰及鋼盔幫他討債且要求伊給付一千萬元之
事等語，原判決竟以此作為不利於上訴人之解釋，對上開有利於
上訴人之證詞以及丁○○委託上訴人負責之皇鼎租賃有限公司向
王俊朗索討一千萬元債務之委託書證據，原審不予採納，竟未
明理由，不無判決理由矛盾及理由不備之違法。(二)本件擄人勒贖
案扣案之二把手槍為黑色手槍，不易使人發覺，且不易使人誤認
為銀色手槍，王俊朗於法院審理中所證述伊未見過扣案手槍等語
，應屬實情，原判決認定上訴人持槍擄人勒贖，違反經驗、論理
法則等語。上訴人乙○○上訴意旨略稱：依王俊朗於偵審中供稱
歹徒曾詢問伊有關何人替伊討回一筆一千二百萬元債務之事等語
，足認上訴人主觀上確係為債務關係而押走王俊朗；又依甲○○
、丁○○於偵查中供述，及證人羅傑仁於第一審之證述，亦足證
丁○○與王俊朗間確有債務糾紛，上訴人確係受丁○○委託向王
俊朗索取債務，而無擄人勒贖之犯意，原判決論處上訴人擄人勒
贖罪刑，違背經驗法則，且有判決不適用法則或適用不當等違法
等語。
惟查原判決認定上訴人丁○○等三人與甲○○共四人有原判決事
實欄所載之前揭持槍、彈擄走王俊朗加以勒贖之犯行，因而撤銷
第一審關於丁○○等三人擄人勒贖部分之判決，改判依牽連犯規
定，從一重論處其三人共同意圖勒贖而擄人罪刑（丙○○、乙○
○為累犯），係依憑前揭關於其三人與甲○○共四人持槍擄人勒
贖之事證（詳前揭甲○○擄人勒贖犯行所依憑之事證）為其論罪
之基礎。復就丁○○等三人辯稱：王俊朗因欠丁○○一千萬元債
務，丁○○始請乙○○、丙○○等人向王俊朗索討債欠，渠等並
無持槍擄人勒贖犯行等語，認與事實不符，委無足採，亦於理由
詳予指駁。並說明：被害人王俊朗於偵審中雖曾提及：伊被綁架
期間，歹徒曾問其是否認識鋼盔、阿峰、阿洪等人，過去是何人
替其討回一筆一千二百萬元債務等語，但此僅係上訴人丁○○等
人向王俊朗要求贖款過程中，故意影射王俊朗曾委託蕭立峰及丁
○○代為討回一千二百萬元債款之事，然王俊朗遭擄人勒贖時確
無積欠丁○○一千萬元之債務，且乙○○等人押解拘禁王俊朗並
要求王俊朗交出一千萬元贖款時，均未明講係幫丁○○催討一千
萬元債務，此亦據王俊朗及其妻陳珮玟於偵審中證述明確。又如
係債務糾紛，何以威嚇王俊朗夫妻不得報警，又何以要由王俊朗
之妻單獨駕車，依上訴人等指示地點，拋下款項於橋下，由此亦
足認丁○○等人前揭所辯渠等係向王俊朗索討王俊朗積欠丁○○
一千萬元債務等語，與事實不符，委無足採。又依王俊朗於偵審
中所為伊遭乙○○等人持槍綁架勒贖之證述，以及丁○○、丙○
○、甲○○於檢察官偵查中供稱：由乙○○、甲○○持槍押走王
俊朗等語等情，亦足證渠等確有持槍擄人勒贖之事實，至於王俊
朗於法院審理中稱：伊被綁架當晚有看到銀色的東西，以前沒有
看過扣案之兩把槍等語，係因其於夜晚驚恐之際被強押上車當時
光線不如白天明亮，將槍枝誤認為白色之物所致，並不足作為有
利於渠等之證據，上訴人三人所辯伊等無持槍擄人勒贖等語，亦
委無足採等理由綦詳。又按丙○○於第三審（法律審）提出丁○
○委託皇鼎租賃有限公司（負責人為丙○○）向王俊朗索討一千
萬元債務之委託書作為新證據方法，亦非合法之第三審上訴理由
。其餘上訴意旨就原判決採證認事職權之適法行使及原判決已論
斷事項，重複為事實之爭辯，均非適法之第三審上訴理由，其三
人上訴意旨就原判決關於持槍擄人勒贖部分所為各項裁判違背法
令之指摘，均非合法之第三審上訴理由。該部分上訴違背法律上
之程式，應予駁回。至與該犯罪有牽連關係之傷害罪輕罪部分，
因屬原不得上訴於第三審法院之罪，其重罪部分既經認為不合法
，該傷害輕罪部分，亦無從併為實體審理，應併認為上訴不合法
而予駁回。
(二)關於甲○○未經許可寄藏手槍部分：
上訴人甲○○就未經許可寄藏手槍部分上訴意旨略稱：上訴人因
知悉陳鴻俊藏放槍枝、子彈之地點，為協助警察查緝不法，而帶
同警察起出該槍、彈，且上訴人已一再堅稱雖陳鴻俊原欲將該槍
、彈寄放於上訴人處，然為上訴人嚴予拒絕，警訊筆錄所提及之
通訊監察紀錄及秘密證人Ａ１之指述，均無有關上訴人持有槍、
彈之相關事證等語，原審對此有利於上訴人之證據未詳加審酌，
且未說明不予採納之理由，而論處上訴人寄藏手槍罪，該部分原
判決有查證未盡、證據上理由矛盾及判決不載理由之違法等語。
惟查原判決認定上訴人甲○○有原判決事實欄所載之寄藏手槍、
子彈之犯行，因而撤銷第一審關於甲○○寄藏手槍部分之判決，
改判仍依想像競合犯規定，從一重論處甲○○未經許可寄藏手槍
罪責，係依憑甲○○於警訊時及於檢察官偵查中供認伊有受朋友
陳鴻俊（綽號阿俊）之託，寄藏該手槍、子彈之供認陳述，佐以
扣案經上訴人先後帶同警察分別在台中市○○路僑園飯店後方空
地及台中市○○○路甲○○租屋處起出，經鑑驗確屬具有殺傷力
之捷克ＣＺ廠七五型制式半自動手槍二支、制式九０子彈六顆、
德國制式四五手槍一支，點四五制式子彈七顆、巴西制式九二手
槍一支（以上手槍均各含彈匣一個）、制式九二子彈十五顆（另
二顆業經甲○○使用而不存在）等事證，為其論罪之基礎。復就
甲○○於原審翻供辯稱：伊無受「阿俊」之託寄藏該槍、彈等語
，認與事實不符，於理由詳予指駁。從形式上觀察，該部分判決
並無違背法令之情形。又按縱認甲○○於九十一年十一月二十五
日第一次受警訊時，警察有提及根據酒店內員工（即秘密證人Ａ
１）及警方對你（指甲○○）實施通訊監察，均顯示你擁有槍械
等語，而所謂秘密證人Ａ１之指述及警方之通訊監察，究竟有無
上訴人持有槍彈之相關事證，原審未進一步查明審酌；然上訴人
於同日受警察第二次警訊時及於檢察官偵查中已坦承伊有於九十
一年十月底，受阿俊之託，寄藏前揭槍、彈之事實，佐以扣案之
前揭槍、彈，縱剔除該第一次警訊筆錄作為證據，原審依憑上揭
其他不利於甲○○之證據，亦足以認定其寄藏手槍、子彈之犯行
。從而原審雖未調查審酌第一次警訊筆錄所提及之秘密證人Ａ１
之指述及警察通訊監察究竟有無上訴人持有槍彈之事證，亦難執
以遽指原判決有查證未盡、證據上理由矛盾或不載理由之違誤。
甲○○就非法寄藏手槍、子彈部分所為指摘，並非合法之第三審
上訴理由，該部分上訴亦屬違背法律上程式，應予駁回。
據上論結，應依刑事訴訟法第三百九十五條前段、第三百九十八
條第一款、第三百九十七條、第四百零一條，刑法第二十八條、
第三百四十七條第一項、第五項後段、第二百七十七條第一項、
第五十五條、第三十七條第二項、罰金罰鍰提高標準條例第一條
前段，判決如主文。
中　　華　　民　　國　九十四　年　　四　　月　二十八　日
                      最高法院刑事第十庭
                          審判長法官  陳　正　庸
                                法官  賴　忠　星
                                法官  王　居　財
                                法官  林　開　任
                                法官  林　立　華
      本件正本證明與原本無異
                                      書  記  官
中　　華　　民　　國　九十四　年　　五　　月   十一   日
                                                      Ｔ
附錄刑法第三百四十七條第一項
意圖勒贖而擄人者，處死刑、無期徒刑或七年以上有期徒刑。
